【裁判字號】    89,易,209
【裁判日期】    890705
【裁判案由】    毒品危害防制條例
【裁判全文】
臺灣宜蘭地方法院刑事判決                          八十九年度易字第二九號
    公  訴  人  臺灣宜蘭地方法院檢察署檢察官
    被      告  甲○○
右列被告因違反毒品危害防制條例案件，茲經檢察官提起公訴（八十九年度毒偵緝字
第七九號），及移請併案審理（八十九年度毒偵字第六四一號）本院判決如左：
    主  文
甲○○連續施用第二級毒品，累犯，處有期徒刑陸月，如易科罰金，以參佰元折算壹
日。扣案之安非他命零點肆公克、玻璃管貳支及吸食器一組壹組均沒收銷燬。
    事  實
一、甲○○前曾違反麻醉藥品管制條例案件，經法院定執行徒刑為有期徒刑六月確定
    ，於八十七年九月二十九日執行完畢；猶不知悔悟，復因施用毒品案件，經依台
    灣宜蘭地方法院裁定送觀察、勒戒後，無繼續施用毒品之傾向，由台灣宜蘭地方
    法院檢察署檢察官於八十八年七月二十一日以八十八年度偵字第一七四一號不起
    訴處分確定。嗣又基於概括犯意，自八十八年十一月一日至八十九年三月二十五
    日止，連續在宜蘭縣羅東鎮金蒂旅社七Ｏ二室、宜蘭縣冬山鄉○○路六八三巷十
    九號、羅東鎮○○路一五九號及不詳處所等處施用第二級毒品安非他命多次，為
    警分別於八十八年十二月三十日、八十九年一月十六日、八十九年一月二十一日
    （檢察官誤繕為八十九年一月二十二日之採驗尿時間）及八十九年三月二十五日
    分別在宜蘭縣羅東鎮金蒂旅社七Ｏ二室、宜蘭縣冬山鄉○○路六八三巷十九號、
    羅東鎮○○路一五九號等處查獲，並分別於八十八年十二月三十日為警扣得安非
    他命十三公克、安非他命包裝袋二十五個、提撥器一支及玻璃吸食管二支（業經
    臺灣宜蘭地方法院檢察署於八十九年一月十日八十九年度偵字第一三七號以同一
    被告涉嫌販賣而持有第二級毒品安非他命一案提起公訴並請求沒收）、八十九年
    一月二十一日十八時三十分許警員持搜索票查獲時，扣得安非他命玻璃管二支、
    吸食器一組及第二級毒品安非他命零點四公克，經依臺灣宜蘭地方法院以八十八
    年度毒聲字第九九號裁定送觀察、勒戒後，認仍有繼續施用毒品傾向。
二、案經宜蘭縣警察局及羅東分局移請台灣宜蘭地方法院檢察署檢察官偵查起訴。
    理  由
一、右開事實，業經被告甲○○於本院審理時坦承不諱。經查：被告於八十八年十二
    月三十日經查獲採尿送驗結果呈安非他命陽性反應，有宜蘭縣衛生局中華民國八
    十九年一月四日（八九）宜衛六字第七號安非他命及嗎啡尿液檢驗單一紙在卷可
    稽（見八十九年度偵字第一三七號偵查卷）；又查被告於八十九年一月十六日為
    警查獲時，經採尿後送驗結果，呈安非他命陽性反應，有宜蘭縣衛生局八十九年
    二月二日（八九）宜衛六字第一五七七號安非他命及嗎啡尿液檢驗單一紙在卷可
    稽（見八十九年度毒偵字第四八四號偵查卷）；另查被告於八十九年一月二十一
    日為警查獲時，於隔日（即八十九年一月二十二日十二時許）經採尿後送驗結果
    ，呈安非他命陽性反應，有八十九年二月一日慈濟醫院濫用藥物檢驗中心檢驗總
    表一紙在卷可稽（見八十九年度毒偵字第四七九號偵查卷）；末查，被告於八十
    九年三月二十五日，為警查獲時，經採尿後送驗結果，呈安非他命陽性反應，有
    宜蘭縣衛生局中華民國八十九年三月二十九日（八九）宜衛六字第四三三三號安
    非他命及嗎啡尿液檢驗單及法務部調查局中華民國八十九年五月十六日（八九）
    陸（一）00000000號二紙在卷可稽（見八十九年度毒偵字第六四一號卷
    ）。而被告因前開施用毒品之事實，經本院以八十九年度毒聲字第九九號裁定送
    觀察、勒戒後，仍有繼續施用毒品傾向，有上開觀察勒戒裁定書、八十九年四月
    十一日台灣宜蘭看守所附設觀察勒戒處所 (89）宜所附勒德總字第二Ｏ八號函附
    有無繼續施用毒品傾向證明書各一紙附卷可稽（見八十九年度毒偵緝字第七九號
    卷）。是本件事證明確，被告犯行堪予認定，應予依法論處。
二、核被告甲○○所為，係犯毒品危害防制條例第十條第二項之罪。其持有第二級毒
    品安非他命之低度行為，為施用之高度行為所吸收，不另論罪。又其施用毒品之
    行為時間密接、犯罪構成要件相同，顯係基於概括犯意為之，應依連續犯之規定
    論以一罪，並依法加重其刑。查被告有事實欄所載之犯罪科刑執行情形，有被告
    之台灣高等法院檢察署刑案紀錄簡覆表及台灣高等法院被告全國前案紀錄表各一
    份在卷可佐，其受有期徒刑執行完畢後，於五年以內再犯有期徒刑以上之本罪，
    為累犯，應依刑法第四十七條之規定，加重其刑。爰審酌被告犯行係戕害其自身
    ，對社會治安之危害非鉅，暨其犯罪動機、目的、手段、所生危害等一切情狀，
    量處如主文所示之刑，以示懲儆。又扣案之玻璃管二支及吸食器一組被告坦承為
    其所有且屬於毒品危害防制條例第十八條第一項之毒品，依法應沒收銷燬之，至
    扣案之安非他命零點四公克，被告雖否認為其所有，惟係屬毒品危害防制條例第
    十八條第一項之毒品，不問屬於犯人與否，均應沒收銷燬之，亦依上開規定宣告
    沒收銷燬。
三、據上論斷，應依刑事訴訟法第二百九十九條第一項前段，毒品危害防制條例第十
    條第二項，第十八條第一項，刑法第十一條前段、第五十六條、第四十七條、第
    四十一條，罰金罰鍰提高標準條例第二條，判決如主文。
本案經檢察官吳慧蘭到庭執行職務
中        華        民        國    八十九    年    七    月     四     日
                                  臺灣宜蘭地方法院刑事第二庭
                                      審判長法  官
                                            法  官
                                            法  官
附錄法條：
毒品危害防制條例第十條第二項
施用第二級毒品者，處三年以下有期徒刑。


司法院資訊處製作；財團法人民間司法改革基金會備份。
